Minutes et répertoires du notaire Antoine BOISSEL, 4 juin 1840 - 22 février 1875 (étude XXIII)
Archives nationales
- Répertoire(s) de Antoine BOISSEL, 1820 - 1888; MC/RE/XXIII/21 - MC/RE/XXIII/36
  - Répertoire. 1840, 14 décembre - 1851, 21 juin, 14 décembre 1840 - 21 juin 1851; MC/RE/XXIII/22
    - Inventaire après décès de Nicolas Claude Artus, bijoutier, demeurant à Paris, rue du Faubourg du Temple, n°57., 4 juin 1841
      inventaire après décès; Faubourg-du-Temple (rue du); Artus, Nicolas Claude; orfèvre
    - Inventaire après décès de Gilbert Jacques Nicolas Langlois, demeurant à Paris, butte Montparnasse., 10 juin 1841
      inventaire après décès; Langlois, Gilbert Jacques Nicolas
    - Inventaire après décès de Marie Jeanne Prudence Guersant, veuve en premières noces de Jean Mathieu Lafresnaye et épouse en secondes noces de François Guersant, concierge, demeurant à Paris, rue de l'Abbaye, n°3., 23 juin 1841
      inventaire après décès; Abbaye (rue de l'); Guersant, Marie Jeanne Prudence; Lafresnaye, Jean Mathieu; Guersant, François; concierge
    - Inventaire après décès de Victoire Boileau, épouse de François Laroche, fabricant de bretelles, demeurant à Paris, rue Grenetat, n°11., 8 juillet 1841
      inventaire après décès; Greneta (rue); Boileau, Victoire; Laroche, François
    - Inventaire après décès de Jean-Marie Alexandre, marchand de couleurs, demeurant à Paris, rue Saint-André des arts, n°33., 24 juillet 1841
      inventaire après décès; Saint-André-des-Arts (rue); Alexandre, Jean-Marie; commerçant
    - Inventaire après décès de Guillaume Detalant, rentier, demeurant à Paris, rue Saint-Lazare, n°80., 5 août 1841
      inventaire après décès; Saint-Lazare (rue); Detalant, Guillaume
    - Inventaire après décès de Louise Agathe Toinette Chenou, épouse de Pierre François Michelet, apprêteur de chapeaux de paille, demeurant à Paris, cour Batave, n°20., 2 septembre 1841
      inventaire après décès; Batave (cour); Chenou, Louise Agathe Toinette; Michelet, Pierre François
    - Inventaire après décès de Félix Augier dit Desaugiers, rentier, demeurant à Paris, rue Neuve Saint-Augustin, n°4., 18 septembre 1841
      inventaire après décès; Neuve-Saint-Augustin (rue); Augier dit Desaugiers, Félix
    - Inventaire après décès de Agathe Préchac, veuve de Jean-Charles Legée, rentière, demeurant rue du Petit Lion Saint-Sulpice, n°11., 27 septembre 1841
      inventaire après décès; Petit-Lion-Saint-Sulpice (rue du); Préchac, Agathe; Legée, Jean-Charles
    - Inventaire après décès de Marie-Louise Tricard, veuve de René Praud, rentière, demeurant à Paris, rue Neuve Saint-Martin, n°84., 7 octobre 1841
      inventaire après décès; Neuve-Saint-Marc (rue); Tricard, Marie-Louise; Praud, René
    - Inventaire après décès de Son Altesse Sérinissime Honoré Gabriel Grimaldi, prince souverain de Monaco, Honoré V., 2 novembre 1841
      inventaire après décès; Monaco; Grimaldi, Honoré Gabriel; Monaco, prince de; Honoré V
    - Inventaire après décès de Pierrette Groley, veuve de Jean-Pierre Vidal, demeurant à Gagny., 8 décembre 1841
      inventaire après décès; Gagny (Seine-Saint-Denis); Groley, Pierrette; Vidal, Jean-Pierre
    - Inventaire après décès de Marie-Clémentine Planterose, épouse de Antoine César Bajat, demeurant à Paris, rue Montmartre, n°131., 7 mars 1842
      inventaire après décès; Montmartre (rue); Planterose, Marie-Clémentine; Bajat, Antoine César
    - Inventaire après décès de Elisabeth Jeanne Truchy, veuve de Henri François Lefébure, demeurant à Sevran, près de Paris., 12 mars 1842
      inventaire après décès; Sevran (Seine-Saint-Denis); Truchy, Elisabeth Jeanne; Lefébure, Henri François
    - Inventaire après décès de Marie Marguerite Reine Geuchter, épouse de François Corberon, demeurant à Grenelle., 16 mars 1842
      inventaire après décès; Geuchter, Marie Marguerite, reine; Corberon, François
    - Inventaire après décès de Adélaïde Antoinette Frédy de Coubertin, épouse de Hyppolite Rousseau marquis de Chamoy, domicilié au château de Chamoy., 19 mars 1842
      inventaire après décès; Chamoy (Aube); Frédy de Coubertin, Adélaïde Antoinette; Rousseau de Chamoy, Hyppolite
    - Inventaire après décès de Jeanne Elisabeth Ledru, épouse en secondes noces de Pierre Auguste Brochard., 5 juillet 1842
      inventaire après décès; Ledru, Jeanne Elisabeth; Brochard, Pierre Auguste
    - Inventaire après décès de Ismérie Antoinette Biet, épouse de Pierre Ferdinand Leroux, marchand de meubles, demeurant à Paris, rue Saint-Nicolas d'Antin, n°39., 11 août 1842
      inventaire après décès; Saint-Nicolas-d'Antin (rue); Biet, Ismérie Antoinette; Leroux, Pierre Ferdinand; commerçant
    - Inventaire des biens et affaires de François Laroche, fabricant de bretelles, demeurant rue Grénétat, n°11, aliéné détenu à Bicêtre., 12 novembre 1842
      inventaire; Le Kremlin-Bicêtre (Val-de-Marne); Bicêtre (Val-de-Marne, hôpital de); Greneta (rue); Laroche, François
    - Inventaire après décès de Fanchette Pineau, veuve de Armand Constant Joseph Denimal, concierge, demeurant à Paris, rue Neuve des Mathurins, n°1., 9 décembre 1842
      inventaire après décès; Neuve-des-Mathurins (rue); Pineau, Fanchette; Denimal, Armand Constant Joseph; concierge
    - Inventaire après décès de Rose Virginie Flore Dunogent, veuve de Jacques Rosier, demeurant à Paris, rue Saint-Nicolas d'Antin, n°24., 10 janvier 1843
      inventaire après décès; Saint-Nicolas-d'Antin (rue); Dunogent, Rose Virginie Flore; Rosier, Jacques
    - Inventaire après décès de Marie Jean François Lejay., 11 janvier 1843
      inventaire après décès; Lejay, Marie Jean François
    - Inventaire après décès de Marie Nicole Wisbeck, épouse de Noël Denis Coret, cultivateur, demeurant à Suresnes, près de Paris, impasse Dufour, n°3., 25 janvier 1843
      inventaire après décès; Suresnes (Hauts-de-Seine); Wisbeck, Marie Nicole; Coret, Noël Denis; agriculteur
    - Inventaire après décès de Marie-Henriette Caillet, épouse de Pierre Henri Barthélémy Périer, marchand de vins, demeurant à Paris, rue d'Enfer Saint-Michel, n°94., 10 février 1843
      inventaire après décès; Caillet, Marie-Henriette; Périer, Pierre Henri Barthélémy; commerçant
    - Inventaire après décès de Pierre Victor Gigoux, coutelier, demeurant à Paris, passage de l'Industrie, n°16, faubourg Saint-Denis., 16 février 1843
      inventaire après décès; Industrie (passage de l'); Saint-Denis (faubourg); Gigoux, Pierre Victor; forgeron
    - Inventaire après décès de Marie-Louise Juliette Belay, épouse de Cornélius Edouard Milius, fabricant de vernis, demeurant à Montmartre., 7 mars 1843
      inventaire après décès; Montmartre (ancienne commune); Belay, Marie-Louise Juliette; Milius, Cornélius Edouard; ébéniste
    - Inventaire après décès de Antoine Jean, demeurant à Paris, rue du Cherche Midi, n°65., 15 mars 1843
      inventaire après décès; Cherche-Midi (rue du); Jean, Antoine
    - Inventaire après décès de Henri Eustache Hippolyte Feuillye., 18 mars 1843
      inventaire après décès; Feuillye, Henri Eustache Hippolyte
    - Inventaire après décès de Jeannette Cahen, épouse de Marx Aron Schlesinger., 22 mars 1843
      inventaire après décès; Cahen, Jeannette; Schlesinger, Marx Aron
    - Inventaire après décès de Rose Amable Rouard, veuve de Jacques Gallan., 28 mars 1843
      inventaire après décès; Rouard, Rose Amable; Gallan, Jacques
    - Inventaire après décès de Ephraim Conquy., 15 avril 1843
      inventaire après décès; Conquy, Ephraim
    - Inventaire après décès de Denis Morlet, rentier, demeurant à La Chapelle Saint-Denis, rue Doudeauville, n°2., 16 mai 1843
      inventaire après décès; La Chapelle (ancienne commune); Morlet, Denis
    - Inventaire après décès de Jacques Joseph Théodore Michel, employé au chemin de fer, demeurant à Paris, boulevard de l'Hôpital, n°20., 16 mai 1843
      inventaire après décès; Hôpital (boulevard de l'); Michel, Jacques Joseph Théodore; cheminot
    - Inventaire après décès de Marie-Jeanne Conrad, veuve de Jacques Jean-Baptiste Elbüd., 2 septembre 1843
      inventaire après décès; Conrad, Marie-Jeanne; Elbüd, Jacques Jean-Baptiste
    - Inventaire après décès de Marie Héphanor Butier, demeurant à Paris, grande rue de Chaillot, n°89., 4 septembre 1843
      inventaire après décès; Chaillot (rue de); Butier, Marie Héphanor
    - Inventaire après décès de Adélaïde Jacquelin, épouse de Pierre Edouard Blary, tailleur d'habits, demeurant à Paris, boulevard Saint-Denis, n°19., 5 septembre 1843
      Me Halphen.
      inventaire après décès; Saint-Denis (boulevard); Jacquelin, Adélaïde; Blary, Pierre Edouard; tailleur d'habits
    - Inventaire après décès de Thérèse Cerf, épouse de Joseph Bernehem, marchand de chevaux, demeurant à Paris, au rond-point des Champs-Elysées, n°13., 5 septembre 1843
      inventaire après décès; Champs-Elysées (rond-point des); Cerf, Thérèse; Bernehem, Joseph; commerçant
    - Inventaire après décès de Caroline Léonore Petaud, épouse de Jacques François Aubert., 8 septembre 1843
      inventaire après décès; Petaud, Caroline Léonore; Aubert, Jacques François
    - Inventaire après décès de Jean-Joseph Cherbouquet, demeurant à Paris, rue Rambuteau, n°23. Cécile Marillat, sa veuve., 15 septembre 1843
      inventaire après décès; Rambuteau (rue); Cherbouquet, Jean-Joseph; Marillat, Cécile
    - Inventaire après décès de François Joseph Calamel, propriétaire à Vaugirard., 30 septembre 1843
      inventaire après décès; Vaugirard (ancienne commune); Calamel, François Joseph
    - Inventaire après décès de Josèphe Amélie Hoguet, épouse de Jean-Baptiste Sébastien Boutaux, marchand fruitier, demeurant à Paris, rue de Provence, n°69., 6 octobre 1843
      inventaire après décès; Provence (rue de); Hoguet, Josèphe Amélie; Boutaux, Jean-Baptiste Sébastien; commerçant
    - Inventaire après décès de Etienne Théodore Picot, propriétaire, demeurant à Paris, rue Saint-Honoré, n°321., 10 octobre 1843
      inventaire après décès; Saint-Honoré (rue); Picot, Etienne Théodore
    - Inventaire après décès de Joseph François Dubois., 12 octobre 1843
      inventaire après décès; Dubois, Joseph François
    - Inventaire après décès de Pélagie Didier, épouse de Prosper Chapuis, marchand épicier, demeurant à La Chapelle Saint-Denis, n°90., 17 octobre 1843
      inventaire après décès; La Chapelle (ancienne commune); Didier, Pélagie; Chapuis, Prosper; commerçant
    - Inventaire après décès de Marie-Thérèse Dubois, épouse de Amédée Noël, architecte, demeurant à Paris, rue Buffaut, N)19., 18 octobre 1843
      inventaire après décès; Buffault (rue); Dubois, Marie-Thérèse; Noël, Amédée; architecte
    - Inventaire après décès de Jacques Hubert Geoffroy dit Desanville, ancien employé au ministère de la guerre, demeurant à Belleville, rue des Couronnes, n°23., 23 novembre 1843
      inventaire après décès; Belleville (ancienne commune); Geoffroy dit Desanville, Jacques Hubert; fonctionnaire
    - Inventaire après décès de Henri Amable Galot, blanchisseur de linge, demeurant à Boulogne-sur-Seine, chaussée du Pont de Saint-Cloud, n°3., 12 janvier 1844
      inventaire après décès; Boulogne-Billancourt (Hauts-de-Seine); Galot, Henri Amable; teinturier blanchisseur
    - Inventaire après décès de Jean-Noël Coret, frère lazariste, décédé à Paris, rue de Sèvres, n°95, à Saint-Vincent de Paul., 15 janvier 1844
      inventaire après décès; Sèvres (rue de); Coret, Jean-Noël; religieux
    - Inventaire après décès de Charles Dessouslavy, sans profession, demeurant à Belleville, rue de Paris, n°90., 18 janvier 1844
      inventaire après décès; Belleville (ancienne commune); Dessouslavy, Charles
    - Inventaire après décès de Médard Morelle, maître d'hôtel garni, demeurant à Paris, rue Basse du Rempart, n°44., 19 janvier 1844
      inventaire après décès; Basse-du-Rempart (rue); Morelle, Médard; maître d'hôtel
    - Inventaire après décès de Charles Mathieu Estienne., 29 janvier 1844
      inventaire après décès; Estienne, Charles Mathieu
    - Inventaire après décès de Jean-Jacques Ristz, décédé à Paris, rue Folie Méricourt., 14 mars 1844
      inventaire après décès; Folie-Méricourt (rue de la); Ristz, Jean-Jacques
    - Inventaire après décès de Marie-Madeleine Thérèse Tellier, épouse de Félix Courtade, cuisinier à Paris, rue d'Argenteuil, n°7., 21 mars 1844
      inventaire après décès; Argenteuil (rue d'); Tellier, Marie-Madeleine Thérèse; Courtade, Félix; cuisinier
    - Inventaire après décès de Pierre Jacques Giffard, propriétaire, demeurant à Paris, rue de Duras, n°5., 1er avril 1844
      inventaire après décès; Duras (rue de); Giffard, Pierre Jacques
    - Inventaire après décès de Ferdinand Mathias Poulain, demeurant à Paris, rue du Faubourg Saint-Martin, n°33., 15 avril 1844
      inventaire après décès; Faubourg-Saint-Martin (rue du); Poulain, Ferdinand Mathias
    - Inventaire après décès de Noël Aimé Gaudrin, jardinier, demeurant à Paris, rue Kléber, n°18. Marie-Adélaïde Sophie Noblet, sa veuve., 22 avril 1844
      inventaire après décès; Kléber (rue); Gaudrin, Noël Aimé; Noblet, Marie-Adélaïde Sophie; jardinier
    - Inventaire après décès de Antoine Schnetz., 7 mai 1844
      inventaire après décès; Schnetz, Antoine
    - Inventaire après décès de Louis Antoine Reny, maître menuisier, demeurant à Paris, rue Cassette, n°18. Marie-Louise Casimir Remy, sa veuve., 17 mai 1844
      inventaire après décès; Cassette (rue); Reny, Louis Antoine; Remy, Marie-Louise Casimir; menuisier
    - Inventaire après décès de Madeleine Vergoin, épouse de Charles Julien Tirot, employé, demeurant à Paris, rue Saint-Nicolas d'Antin, n°11., 9 août 1844
      inventaire après décès; Saint-Nicolas-d'Antin (rue); Vergoin, Madeleine; Tirot, Charles Julien
    - Inventaire après décès de Henriette Bordart, épouse de Etienne Edouard Souillet, marchand boucher, demeurant à Paris, rue Cardinal, n°6., 16 septembre 1844
      inventaire après décès; Cardinale (rue); Bordart, Henriette; Souillet, Etienne Edouard; boucher
    - Inventaire après décès de Benoît Chervet, propriétaire à Mâcon., 10 décembre 1844
      inventaire après décès; Mâcon (Saône-et-Loire); Chervet, Benoît
    - Inventaire après décès de François Lamain, demeurant à Paris, rue de Tournon, n°23., 16 décembre 1844
      inventaire après décès; Tournon (rue de); Lamain, François
    - Inventaire après décès de Pierre Flerckman, propriétaire, demeurant à Paris, rue du Faubourg Saint-Antoine, n°266 et 268., 1er février 1845
      inventaire après décès; Faubourg-Saint-Antoine (rue du); Flerckman, Pierre
    - Inventaire après décès de Rachel Halphen, veuve de Jacob Lazard, demeurant à Paris, rue Traînée, n°17., 20 février 1845
      inventaire après décès; Trainée (rue); Halphen, Rachel; Lazard, Jacob
    - Inventaire après décès de Marie-Françoise Denize, épouse d'Antoine Jean Louis Visbecq, cultivateur à Suresnes., 22 février 1845
      inventaire après décès; Suresnes (Hauts-de-Seine); Denize, Marie-Françoise; Visbecq, Antoine Jean Louis; agriculteur
    - Inventaire après décès de Marie Célestine Serre, épouse de Mathieu Flavien Michel, employé des contributions indirectes, demeurant à Paris, rue du Faubourg Saint-Antoine, n°171., 15 mars 1845
      inventaire après décès; Faubourg-Saint-Antoine (rue du); Serre, Marie Célestine; Michel, Mathieu Flavien
    - Inventaire après décès de Jean-Marie Louis Letestu, marchand de vins à Paris, cité Berryer, n°17., 21 mars 1845
      inventaire après décès; Berryer (cité); Letestu, Jean-Marie Louis; commerçant
    - Inventaire après décès de Euphrosine Adèle Gombault, épouse de Jean Alexandre Adolphe Fillion, boulanger à La Petite Villette, rue d'Allemagne, n°120., 28 avril 1845
      inventaire après décès; Allemagne (rue d'); Gombault, Euphrosine Adèle; Fillion, Jean Alexandre Adolphe; boulanger
    - Inventaire après décès de Julie Adèle Schneider, épouse de Pierre-Marie Rouxel, pharmacien à la faculté de Paris, y demeurant, rue Neuve Saint-Eustache, n°29., 29 avril 1845
      inventaire après décès; Neuve-Saint-Eustache (rue); Schneider, Julie Adèle; Rouxel, Pierre-Marie; pharmacien
    - Inventaire après décès de Marie-Catherine Feuillastre, épouse de Louis Menigaux., 16 mai 1845
      inventaire après décès; Feuillastre, Marie-Catherine; Menigaux, Louis
    - Inventaire après décès de Jean-Marie Gaspard Sauton, fabricant de fleurs artificielles, demeurant à Paris, rue Saint-Denis, n°306., 21 mai 1845
      inventaire après décès; Saint-Denis (rue); Sauton, Jean-Marie Gaspard; fleuriste
    - Inventaire après décès de Jeanne Etiennette Dammon, veuve de Joseph Bailly, demeurant à Paris, rue du Four Saint-Germain, n°17., 28 mai 1845
      inventaire après décès; Four (rue du); Dammon, Jeanne Etiennette; Bailly, Joseph
    - Inventaire après décès de Jean-Pierre Isaac Mauduit, garçon marchand de vin, demeurant à Paris, rue de la Petite Truanderie, n°14., 31 juillet 1845
      inventaire après décès; Petite-Truanderie (rue de la); Mauduit, Jean-Pierre Isaac; commerçant
    - Inventaire après décès de Opportune Bataille, épouse de Eloi Philippe Bauve, fabricant de chandelles, demeurant à Paris, rue du Faubourg Saint-Martin, n°176., 9 août 1845
      inventaire après décès; Faubourg-Saint-Martin (rue du); Bataille, Opportune; Bauve, Eloi Philippe; cirier
    - Inventaire après décès de Auguste Adrien Duval d'un extrait de jugement concernant Jean-Baptiste Bepoix, présumé absent., 3 septembre 1845
      inventaire après décès; Duval, Auguste Adrien; Bepoix, Jean-Baptiste
    - Inventaire après décès de Renée Nicole Alaine, décédée à Paris, rue Saint-Martin, n°195., 17 septembre 1845
      inventaire après décès; Saint-Martin (rue); Alaine, Renée Nicole
    - Inventaire après décès de Marie-Adélaïde Chezy, veuve de Elisabeth Théodore de La Poix de Freminville, rentière, demeurant à Nanterre., 27 octobre 1845
      inventaire après décès; Nanterre (Hauts-de-Seine); Chezy, Marie-Adélaïde; La Poix de Freminville, Elisabeth Théodore de
    - Inventaire après décès de Caroline Berranger, épouse de Michel Marie Bourquelot, entrepreneur de menuiserie, demeurant à Paris, rue des Billettes, n°10., 28 janvier 1846
      inventaire après décès; Billettes (rue des); Berranger, Caroline; Bourquelot, Michel Marie; menuisier
    - Inventaire après décès de Jules Robecchi, médecin, demeurant à Paris, rue de Londres, n°31., 2 février 1846
      inventaire après décès; Londres (rue de); Robecchi, Jules; médecin
    - Inventaire après décès de Félix Louise Charotté, épouse de Nicolas Félix Baudouin, demeurant à Paris, rue Saint-Louis au Marais, n°58., 19 février 1846
      inventaire après décès; Saint-Louis-au-Marais (rue); Charotté, Félix Louise; Baudouin, Nicolas Félix
    - Inventaire après décès de Jean-Baptiste Noviant, domestique, demeurant à Paris, cour Bony, n°10., 6 mars 1846
      inventaire après décès; Bony (impasse); Noviant, Jean-Baptiste; employé de maison
    - Procès-verbal de défaut et inventaire de la communauté de biens ayant existé entre Albert Fournier, joaillier, et Louise Lucie Gueret, son épouse, tous deux domiciliés à Paris, rue Chapon, n°19 bis., 7 mars 1846 - 12 mars 1846
      inventaire; Chapon (rue); Fournier, Albert; Gueret, Louise Lucie; orfèvre
    - Procès-verbal de défaut et inventaire après décès de Jean-Baptiste Guillet, employé, demeurant à Paris, rue Royale Saint-Martin, n°26 et 28. A la demande de Reine Giraud, sa veuve., 19 mars 1846 - 25 mars 1846
      inventaire après décès; Royale-Saint-Martin (rue); Guillet, Jean-Baptiste; Girard, Reine
    - Inventaire après décès de Alphonse Balthazar Lahoche, demeurant aux Batignolles, rue Salneuve, n°18., 8 mai 1846
      inventaire après décès; Batignolles-Monceaux (ancienne commune); Lahoche, Alphonse Balthazar
    - Inventaire après décès de Louis Antoine Resve, demeurant à Paris, rue du Rocher, n°22., 13 mai 1846
      inventaire après décès; Rocher (rue du); Resve, Louis Antoine
    - Inventaire après décès de Edmonde Raphaelle Poirier, épouse de Pierre Orlhac, porteur d'eau, demeurant à Paris, rue Saint-Nicolas d'Antin, n°59., 19 mai 1846
      inventaire après décès; Saint-Nicolas-d'Antin (rue); Poirier, Edmonde Raphaelle; Orlhac, Pierre; magasinier
    - Inventaire après décès de Pierre Armand Séris, entrepreneur de bâtiments, demeurant à La Chapelle Saint-Denis, rue d'Alger, n°20., 23 mai 1846
      inventaire après décès; La Chapelle (ancienne commune); Séris, Pierre Armand; chef d'entreprise
    - Inventaire après décès de Jean Ruelle, demeurant à Sainte-Périne, rue de Chaillot, à Paris., 3 juin 1846
      inventaire après décès; Chaillot (rue de); Ruelle, Jean
    - Inventaire après décès de Alfred François Vanauld, homme de lettres, demeurant à Montmartre, avenue des Tilleuls., 13 juin 1846
      inventaire après décès; Tilleuls (avenue des); Vanauld, Alfred François; écrivain
    - Inventaire après interdiction de Lucie Séraphine Sophie Hackett, demeurant à la maison de santé du docteur Brierre de Boismont, à Paris, rue Neuve Sainte-Geneviève, n°21., 11 juillet 1846
      Alexandre Jacques François Brière de Boismont (1797-1881), médecin psychiatre français.
      inventaire; Neuve-Sainte-Geneviève (rue); Hackett, Lucie Séraphine Sophie; Brière de Boismont, M.; docteur d'université
    - Inventaire après décès de Louis Dasque, marchand artificier, demeurant rue des Grés, n°10., 25 août 1846
      inventaire après décès; Grès (rue des); Dasque, Louis
    - Inventaire après décès de Claudine Parfaite Joséphine Françoise de Launay Mahé, veuve de Pierre Charles Casimir de Charron, comte Du Portail, demeurant à Paris, rue de la Santé, n°7., 28 août 1846
      inventaire après décès; Santé (rue de la); Launay Mahé, Claudine Parfaite Joséphine Françoise de; Charron Du Portail, Pierre Charles Casimir de
    - Inventaire après décès de Paul Philippe Joseph Brongniart, ancien négociant, demeurant à Paris, rue de l'Ouest, n°42., 9 septembre 1846
      inventaire après décès; Ouest (rue de l'); Brongniart, Paul Philippe Joseph; négociant
    - Inventaire après décès de Anne Joséphine Grimbert, épouse de Gérard Desnoyers, marchand chaudronnier, demeurant à Paris, rue d'Antin, n°6., 14 octobre 1846
      inventaire après décès; Antin (rue d'); Grimbert, Anne Joséphine; Desnoyers, Gérard; forgeron
    - Inventaire après décès de Françoise Roland, épouse de Pierre Oriot, cocher, demeurant à Paris, rue de Clichy, n°11., 2 janvier 1847
      inventaire après décès; Clichy (rue de); Roland, Françoise; Oriot, Pierre; conducteur de véhicules
    - Inventaire après décès de Geneviève Honorine Chevallier, épouse de Camille Bertot, huissier à Paris, y demeurant, rue Saint-Martin, n°185., 28 janvier 1847
      inventaire après décès; Saint-Martin (rue); Chevallier, Geneviève Honorine; Bertot, Camille; huissier
    - Inventaire après décès de Marie Athanase Vibert, épouse de Edouard Clovis Gaudefroy, lingère, demeurant à Paris, rue Saint-Denis, n°148., 9 mars 1847
      inventaire après décès; Saint-Denis (rue); Vibert, Marie Athanase; Gaudefroy, Edouard Clovis; teinturier blanchisseur
    - Inventaire après décès de Augustine Honorine Echaupre, demeurant à Paris, rue de l'Odéon, n°38., 15 mars 1847
      inventaire après décès; Odéon (rue de l'); Echaupre, Augustine Honorine
    - Inventaire après décès de Marie-Adélaïde Denis Vincent, veuve de Pierre Duval, décédée à Paris, rue aux Poirées, n°14, le 21 avril 1847., 6 mai 1847
      inventaire après décès; Poirées (rue aux); Vincent, Marie-Adélaïde Denis; Duval, Pierre
    - Inventaire après décès de Adélaïde Joséphine Thomas, veuve de Jean Fay, rentière, demeurant à Paris, quai de Sèvres, n°12., 18 mai 1847
      inventaire après décès; Thomas, Adélaïde Joséphine; Fay, Jean
    - Inventaire après disparition de Edmé Achille Giroud-Mollier, notaire à Versailles, place d'Armes, n°13., 1er juin 1847
      Précisions sur les lieux: Versailles (Yvelines)--Armes (place d')